【裁判字號】    97,易,341
【裁判日期】    970414
【裁判案由】    竊盜
【裁判全文】
臺灣士林地方法院刑事判決               97年度易字第341號
公  訴  人  臺灣士林地方法院檢察署檢察官
被      告  甲○○
            乙○○
上列被告因竊盜案件，經檢察官提起公訴（97年度偵字第309 號
），而被告於本院準備程序期日就被訴事實為有罪之陳述，經裁
定進行簡式審判程序，本院判決如下：
    主  文
甲○○、乙○○共同攜帶兇器竊盜，均累犯，各處有期徒刑柒月
。
扣案之剪刀、老虎鉗子及螺絲起子各壹支均沒收。
    事  實
一、甲○○曾於民國93年間，因竊盜案件，經本院以94年度士簡
    字第1265號判決處有期徒刑6 月確定，經入監執行，於96
    年5 月14日縮刑期滿執行完畢。乙○○前曾於91年12月間，
    因連續施用第一級、第二級毒品案件，經本院以92年度訴字
    第255 號判決應執行有期徒刑10月確定，並於96年2 月10日
    縮刑期滿執行完畢。詎甲○○、乙○○仍不知悛悔，共同意
    圖為自己不法之所有，於96年12月16日15時許，由甲○○騎
    乘車牌號碼8HE-739 號重型機車後載乙○○至臺北縣淡水鎮
    ○○街85巷21號前，利用可作為兇器使用之剪刀、老虎鉗子
    、螺絲起子等物，竊取丙○○所有電線1 綑（約3 公斤）及
    電源變壓器3 袋（計84顆），得手後於96年12月16日16 時
    許，在臺北縣淡水鎮○○街、中山北路1 段口，經警發覺可
    疑盤查，扣得上述贓物及作案之工具剪刀、老虎鉗子及螺絲
    起子各1 支。
二、案經臺北縣政府警察局淡水分局報請台灣士林地方法院檢察
    署檢察官偵查起訴。
    理  由
一、按簡式審判程序之證據調查，不受第159 條第1 項之限制，
    刑事訴訟法第273 條之2 定有明文，是依上開規定，於行簡
    式審判程序之案件，被告以外之人於審判外之陳述，除有其
    他不得作為證據之法定事由外，應認具有證據能力。查被害
    人丙○○於警詢時之證述，雖係被告以外之人於審判外之陳
    述，惟因本案採行簡式審判程序，復無其他不得做為證據之
    法定事由，揆諸首揭說明，應認均具有證據能力。
二、上開犯罪事實業據被告甲○○、乙○○於警詢、偵訊及本院
    審理時坦承不諱（參見臺灣士林地方法院檢察署97年度偵字
    第309 號卷第8 至11頁、第14至17頁、第55至56頁及第60至
    61頁；本院卷第45頁），核與被害人丙○○於警詢中所述失
    竊情節大致相符（參見臺灣士林地方法院檢察署97年度偵字
    第309 號卷第18至19頁）；並有贓物領具1 紙在卷可憑（參
    上揭偵查卷第26頁）及被告甲○○所有供犯本案所用之工具
    即剪刀、老虎鉗子及螺絲起子各1 支扣案佐證。本案事證明
    確，被告2 人竊盜犯行洵堪認定，應依法論科。
三、按刑法第321 條第1 項第3 款之攜帶兇器竊盜罪，其所稱「
    兇器」，其種類並無限制，凡客觀上足對人之生命、身體、
    安全構成威脅，具有危險性之兇器均屬之，且祇須行竊時攜
    帶此種具有危險性之兇器為已足，並不以攜帶之初有行兇之
    意圖為必要（最高法院79年臺上字第5253號判例意旨參照）
    ；且刑法第321 條第1 項第3 款之攜帶兇器竊盜罪係以行為
    人攜帶兇器竊盜為其加重條件，只要於竊盜時攜帶兇器，即
    構成加重竊盜罪名，不以行為人攜帶之初有持以行兇之意圖
    為限（最高法院94年度臺上字第3149號判決意旨參照）。被
    告等持以犯案之剪刀、老虎鉗、螺絲起子均係金屬材質，質
    地堅硬，足供被告持以剪斷電線、拆除電源變壓器，堪認被
    告如持以行兇，客觀上足對人之生命、身體、安全構成威脅
    ，顯係兇器無訛。是核被告持上開兇器行竊，係犯刑法第32
    1 條第1 項第3 款之攜帶兇器竊盜罪。被告甲○○與乙○○
    間有犯意之聯絡及行為之分擔，應論以共同正犯。被告2 人
    有如事實欄所示之前科紀錄，此有臺灣高等法院被告前案紀
    錄表2 份附卷可稽，其於有期徒刑執行完畢後5 年內，故意
    再犯本案有期徒刑以上之罪，應依刑法第47條第1 項規定，
    均論以累犯，並均加重其刑。爰審酌被告2 人正值壯年，前
    已因竊盜、毒品危害防制條例等案件，經法院判刑並入監服
    刑，竟仍不思悔改，再犯本案之竊盜罪，並考量被告犯罪之
    動機、目的、手段及其犯後坦承犯行，態度尚佳，竊盜所得
    部分財物，業已返還被害人，等一切情狀，分別量處如主文
    所示之刑，以示懲儆。
四、扣案之剪刀、老虎鉗及螺絲起子各1 支，均係被告甲○○所
    有供犯本罪所用之物，已據被告甲○○供明在卷（見本院卷
    第35頁、第45頁），應依刑法第38條第1 項第2 款規定宣告
    沒收。
據上論斷，應依刑事訴訟法第273 條之1 第1 項、第299 條第1
項，刑法第28條、第321 條第1 項第3 款、第47條第1 項、第38
條第1項第2款，判決如主文。
本案經檢察官余秉甄到庭執行職務。
中    華    民    國    97    年    4     月    14    日
                  刑事第六庭法  官  許永煌
以上正本證明與原本無異。
如不服本判決，應於收受送達後10日內向本院提出上訴書狀，其
未敘述上訴理由者，應於上訴期間屆滿後20日內向本院補提理由
書狀（均須按他造當事人之人數附繕本）。
                            書記官  陳淑琪
中    華    民    國    97    年    4     月    14    日
附錄本案論罪科刑法條全文
中華民國刑法第321 條（加重竊盜罪）
犯竊盜罪而有左列情形之一者，處6 月以上、5 年以下有期徒刑
：
一、於夜間侵入住宅或有人居住之建築物、船艦或隱匿其內而犯
    之者。
二、毀越門扇、牆垣或其他安全設備而犯之者。
三、攜帶兇器而犯之者。
四、結夥三人以上而犯之者。
五、乘火災、水災或其他災害之際而犯之者。
六、在車站或埠頭而犯之者。
前項之未遂犯罰之。


司法院資訊處製作；財團法人民間司法改革基金會備份。
